臺灣高等法院民事裁定　　　　　　　　　 96年度抗字第378號
抗　告　人
即　相對人　己○○
　　　　　　丁○○○
　　　　　　庚○○
　　　　　　辛○○
上四人共同
代　理　人　戊○○
相　對　人
即　抗告人　臺北縣新店市公所
法定代理人　甲○○
代　理　人　劉厲生律師
相　對　人　壬○○
　　　　　　丙○○
　　　　　　乙○○
上列當事人間聲請停止執行事件，抗告人對於中華民國96年1月
31 日臺灣臺北地方法院96年度聲字第302號裁定提起抗告，本院
裁定如下：
    主      文
抗告駁回。
抗告費用由抗告人各自負擔。
    理      由
一、抗告人己○○、丁○○○、庚○○、辛○○（以稱抗告人己
    ○○等4人）以其已提起債務人異議之訴，由原法院以96年
    度訴字第573號審理中，聲請停止原法院95年度執字第23283
    號強制執行事件之強制執行程序，原法院裁定准抗告人己○
    ○等4人供擔保新臺幣（下同）761,155元後，原法院95年度
    執字第23283號執行事件之強制執行程序，於原法院96年度
    訴字第573號執行異議之訴事件判決確定前應暫予停止。
二、抗告人己○○等4人抗告意旨略以：依強制執行法第18條第2
    條規定聲請停止執行而命供擔保之數額，應以起訴時訴訟標
    的金額之三分之一為核定標準，本件起訴之訴訟標的金額僅
    80萬元，是核定之擔保金額應為286,667元。而最高法院91
    年台抗字第429號裁定對於核定擔保金之計算方法並無拘束
    力及既判力，原裁定引上開最高法院見解核定擔保金額，顯
    有違誤。縱依原法院核定擔保金額之標準，因本件異議之訴
    證據已搜集齊全，無須調查證據或傳訊證人，其審理期間可
    縮減為一年八個月，擔保金額應為380,578元等情，求為將
    原裁定關於擔保金額部分廢棄，准其提供擔保金380,578元
    後，上開強制執行事件，於原法院96年度訴字第573號執行
    異議之訴判決確定前應暫予停止。
三、抗告人臺北縣新店市公所（下稱新店市公所）抗告意旨略以
    ：其所持之執行名義，係歷經一、二、三審所為之判決，抗
    告人己○○等於該訴訟中已盡抗辯之能事，且渠等為確認房
    屋所有權，先後向原法院及臺灣高等行政法院起訴均被駁回
    ，其異議之訴無非為拖延執行之手段。又系爭停止執行之土
    地臨碧潭風景區及新店捷運站，交通便利，商機繁榮，粗估
    目前市值已達數千餘萬元，若抗告人己○○等僅須提供76萬
    餘元即可繼續使用系爭房地四年之久，顯不足彌補抗告人之
    損失。又本件強制執行事件並未製作分配表，亦無為反對陳
    述之人，抗告人己○○等依強制執行法第41條規定提起分配
    表異議，而聲請裁定停止執行，顯不合程式。原法院裁定准
    其等供擔保後停止強制執行，顯有違誤，聲明求為廢棄原裁
    定。
四、按法院依強制執行法第18條第2項定擔保金額而准許停止強
    制執行之裁定者，該項擔保係備供債權人因停止執行所受損
    害之賠償，其數額應依標的物停止執行後，債權人未能即時
    受償或利用該標的物所受之損害額，或其因另供擔保強制執
    行所受之損害額定之，非以標的物之價值或其債權額為依據
    （最高法院86年度台抗字第442號、87年度台抗字第529號、
    91年度台抗字第429號、92年度台抗字第480號及95年度台抗
    字第104號裁判意旨參照）。抗告人己○○等主張擔保金額
    之多寡應依訴訟標的金額之三分之一計算核定云云，為無足
    採。
五、又按法院依強制執行法第18條第2項規定，以裁定命債務人
    供擔保後停止強制執行，其擔保金額之多寡應如何認為相當
    ，原屬於法院職權裁量之範圍，如已斟酌債權人因停止執行
    所應受之損害，自非當事人所可任意指摘（最高法院92年度
    台抗字第574號裁判意旨參照）。本件兩造間執行異議之訴
    ，參酌各級法院辦案期限實施要點，第一、二審通常程序審
    判案件之期限分別為1年4個月、2 年之規定，其審理期限約
    需3年4個月。而抗告人新店市公所因停止執行而未能即時取
    回土地所受損害，應為停止執行期間相當於租金之利益及法
    定遲延利息。而依台灣高等法院92 年度上字第304號民事判
    決結果，其因土地遭抗告人庚○○、己○○及第三人李麗貞
    、劉皖婷無權占用，所受相當於租金之損害每年為140,825
    元，其因土地遭抗告人辛○○及第三人李麗貞、劉皖婷無權
    占用，所受相當於租金之損害每年為51,332元，原裁定依此
    計算抗告人新店市公所於停止執行期間所受無法即時取回土
    地所受相當於租金之損害約為640,523元（140,825Ⅹ（
    3+4/12）+51,332Ⅹ（3+4/12）＝640,523，元以下四捨五入
    ），其損失之法定利率年息約為120,632元（（463, 864/4
    Ⅹ2+ 162,737 /3+（140,825Ⅹ5（年）/4Ⅹ2+51,332Ⅹ5/3
    ））×5%× (3+ 4/12）＝120,632.25，元以下四捨五入）
    ，並據以定為抗告人己○○等4人聲請停止執行應提供之擔
    保金，核無不合。抗告人己○○等4人主張應以各級法院辦
    案期限實施要點所定審理期間之一半，為上開執行異議之訴
    之審理期間，原裁定所命供擔保金額過高云云，及抗告人新
    店市公所以系爭停止執行之土地臨碧潭風景區及新店捷運站
    ，市值已達數千餘萬元，主張原裁定所命供擔保金額過低，
    均非可取。又抗告人己○○等4人所提異議之訴，是否合法
    、有無理由，並非本件停止執行事件所應審認之事項，抗告
    人新店市公所主張抗告人己○○等4人所提異議之訴不合程
    式，不得聲請停止執行，亦無可取。原裁定以執行名義債權
    原本參照抗告人己○○等4人提起異議之訴可能判決確定之
    時間，酌定如原裁定所示擔保金額，核無不當，抗告人己○
    ○等4人及抗告人新店市公所抗告意旨指摘原裁定不當，求
    予廢條，為無理由，應予駁回。
六、據上論結，本件抗告均為無理由，爰裁定如主文。
中　　華　　民　　國　　96　　年　　3 　　月　　29　　日
                    民事第五庭
                        審判長 法　官 林丁寶
　　　　　　　　　　　   　　　法　官 蔡芳齡
　　　　　　　　     　　　　　法　官 張靜女
正本係照原本作成。
本裁定除以違背法令為理由，不得再抗告。如提再抗告，應於收
受送達後10日內向本院提出再抗告狀。並繳納抗告費新台幣１千
元整。
中　　華　　民　　國　　96　　年　　3 　　月　　30　　日
　　　　　　　　　　　　　　　 書記官 廖麗蓮
